臺灣嘉義地方法院刑事判決　　　　　　　　　　　　　九十一年度易字第三八三號
　　公　訴　人　臺灣嘉義地方法院檢察署檢察官
　　被　　　告　丙○○
右列被告因妨害自由等案件，經檢察官提起公訴（九十一年度偵字第三六八一號），
本院判決如左：
    主  文
丙○○以加害生命、身體之事，恐嚇他人致生危害於安全，處拘役貳拾伍日，如易科
罰金，以參佰元折算壹日；又傷害人之身體，處拘役參拾日，如易科罰金，以參佰元
折算壹日；應執行拘役伍拾日，如易科罰金，以參佰元折算壹日。緩刑參年。
    事  實
一、丙○○與甲○○為鄰居，因雙方魚塭界址上所插鐵管界標之出資問題，生有糾紛
    ，詎丙○○竟於民國（下同）九十年八月十九日下午七時許，在嘉義縣東石鄉○○段六二之三四號魚塭處，向甲○○恫稱：「若不給鐵管錢，要讓你死得很難看
    。」等加害生命、身體之言語，使甲○○聞後心生畏懼，致生危害於安全。又丙○○另基於傷害人身體之故意，於九十年八月三十一日上午九時許，在前開魚塭
    處，持鐵管一支毆打甲○○，致甲○○受有胸臂挫傷（右側）之傷害。
二、案經甲○○訴請臺灣嘉義地方法院檢察署檢察官偵查起訴。
    理  由
一、訊據被告丙○○矢口否認有何恐嚇危害安全及傷害犯行，辯稱：九十年八月十九
    日晚上我都在我朋友乙○○家，不可能去恐嚇告訴人甲○○；又我從未毆打告訴
    人；再告訴人所舉之證人黃聰哲之證詞是虛偽不可採信的，請求對質；請求勘驗
    偵查錄音帶云云。惟：
  (一)經查，被告於審理中雖舉其友人乙○○為其未於前揭時地，向甲○○為恐嚇犯行
    之人證，然經本院將被告與乙○○隔離，分別訊問當日之情形，乙○○到庭結證
    稱：「因當天舊曆七月初一（本院按即指九十年八月十九日）我家拜拜，丙○○
    於當天下午五時許就騎機車載翁春蓮到我家，我叫他們不要回家，在我家吃完再
    回去。」等語，而被告則稱：「當天舊曆七月初一我到乙○○家，我與乙○○是
    好幾年的好朋友，平常就有來往，當天是單純相找，當天我是七時許騎機車載我
    太太到乙○○家。」等詞（均見本院九十一年八月二十日審判筆錄），是關於「
    被告到達乙○○家之時間」與「被告前往乙○○家之原因」等事，被告與乙○○
    所述者並不相同，故認乙○○之前揭證詞，尚無法證明被告前揭不在場之辯詞為
    真正。
  (二)次查，被告之家屬翁春蓮於偵查中已陳明：告訴人太太蔡素真騎車到我家，叫被
    告買鐵管，第二天蔡素真又騎車到我家，和被告去插雙方魚塭界址上的白鐵管等
    語（見臺灣嘉義地方法院檢察署九十年度發查字第一二一一號卷第三十六頁背面
    ），被告於偵查中亦陳稱：我曾與蔡素真去插白鐵管，蔡素真原說要共同出白鐵
    管錢，後來她沒出等詞（見發查卷第十一頁、第十六頁背面），而蔡素真於偵查
    中則稱：我沒有和被告一起去插白鐵管，是被告整理魚塭，用怪手把我們的防風
    林挖除，水管挖斷等詞（見發查卷第十六頁背面），又告訴人亦稱：被告有向蔡
    素真要過兩次鐵管費用，我說被告把我的防風林挖除，並插白鐵管，應自己出錢
    ，我不願給等語（見發查第二十二頁背面），顯見被告與告訴人兩家間，確實因
    為雙方魚塭界址之白鐵管等事宜，存有糾紛。
  (三)再查，前揭被告所為恐嚇及傷害之事實，業據告訴人甲○○於偵查中指訴甚詳（
    見發查卷第一頁告訴狀及歷次偵查筆錄），且有診斷證明書一紙在卷可稽（附於
    前開發查卷第五頁），雖然該診斷證明書所載之診療日期為九十一年九月三日，
    晚於九十一年八月三十一日數天，惟經本院函查結果，華濟醫院函覆：「患者甲○○先生於九十年九月三日、九月十五日、九月二十五日及九月二十八日至本院
    門診治療，但原診治主治醫師已離職，依門診病歷紀錄受傷約超過一天。」，有
    華濟醫院九十一年八月九日華（圖）字第九一○八○九○八號函附於本院卷可稽
    ，且告訴人於偵查中亦陳明：「九十年八月三十一日被告打我，我是九十年九月
    三日才去驗傷」等語在卷（見前開發查卷第二十七頁），是認該診斷證明書所載
    之傷並非初次診治當日臨時捏造之傷，應屬可採。
  (四)末查，證人黃聰哲在偵查中亦結證稱：「（問：九十年八月有到告訴人住處？）
    答：大約八月十九日、二十日左右，太久忘記了，是晚上七、八點左右，我在告
    訴人住處旁排水溝釣魚，我有聽到被告對告訴人說：鐵管插那麼久了，還不給錢
    ，若還不給鐵管錢，要給你死得很難看。被告有看到我，對我說：你看什麼。我
    就趕快走了。」等語明確（見發查卷第二十一頁背面、第二十七頁），是認被告
    確有前揭恐嚇行為。另證人黃聰哲在偵查中，已經合法訊問，陳述明確，且被告
    於審理中雖指稱黃聰哲之證詞並不足採信，然未具體陳明何者不足採信，又被告
    在偵查中，已有數次與黃聰哲對質之機會，惟亦未確切指出黃聰哲之證詞有何虛
    偽之處，是本院認為別無訊問證人黃聰哲之必要者，不須再次傳喚黃聰哲到庭作
    證或與被告對質。另被告並未確切指陳有何勘驗偵查錄音帶之必要，亦未明確指
    出偵查筆錄有何不實之處及足堪證明其為不實之方法，是其此部份之請求，不應
    允許。
  (五)綜上所述，堪信被告確有前開恐嚇及傷害犯行，是其所辯，乃卸責之詞，不足採
    信。本件事證明確，可堪認定。
二、(一)核被告丙○○所為，係犯刑法第三百零五條之恐嚇生命身體安全罪及同法第二
    百七十七條第一項之傷害罪；其所犯前開二罪，犯意各別，構成要件復不相同，
    自應分論併罰。爰審酌被告品行、素行、智識程度、犯罪動機、手段、所生危害
    及其犯後不肯坦承之態度等一切情狀，分別量處如主文所示之刑，並定其應執行
    之刑，且諭知易科罰金之折算標準，以資儆懲。(二)查被告前未曾受有期徒刑以上
    刑之宣告，有臺灣嘉義地方法院檢察署刑案資料查註紀錄、臺灣高等法院被告全
    國前案紀錄表附卷可按，因一時失慮，偶罹刑典，經此偵審之教訓，當知所警惕
    ，信無再犯之虞，本院認所宣告之刑以暫不執行為適當，並諭知緩刑三年，以啟
    自新。(三)另被告持以傷害告訴人之鐵管一支並未扣案，亦無證據可證屬被告所有
    ，爰不為沒收之宣告。
據上論斷，應依刑事訴訟法第二百九十九條第一項前段，刑法第二百七十七條第一項
、第三百零五條、第四十一條第一項前段、第五十一條第五款、第七十四條第一款，
罰金罰鍰提高標準條例第一條前段、第二條，判決如主文。
本案經檢察官李文和到庭執行職務
中      華      民      國    九十一    年      八      月    二十九    日
                                      臺灣嘉義地方法院刑事第一庭
                                          法  官  盧  鳳  田
右正本證明與原本無異。
如不服本判決，應於判決送達後十日內向本院提出上訴狀( 應附繕本 )。
中      華      民      國    九十一    年      八      月    二十九    日
                                          書記官  林  秀  惠
附錄本案論罪科刑法條全文：
刑法第二百七十七條第一項：
傷害人之身體或健康者，處三年以下有期徒刑、拘役或一千元以下罰金。
刑法第三百零五條：
以加害生命、身體、自由、名譽、財產之事，恐嚇他人致生危害於安全者，處二年以
下有期徒刑、拘役或三百元以下罰金。
